臺灣臺中地方法院刑事判決
110年度訴字第2387號
公  訴  人  臺灣臺中地方檢察署檢察官
被      告  MAHATANACHOTISAKUL RANRAWEE（泰國籍）




選任辯護人  王聖傑律師
            胡書瑜律師
上列被告因違反毒品危害防制條例等案件，經檢察官提起公訴（
110年度偵字第25130號），本院判決如下：
    主    文
MAHATANACHOTISAKUL RANRAWEE共同運輸第二級毒品，處有期徒
刑貳年。緩刑伍年，並應於判決確定後壹年內，向公庫支付新臺
幣拾萬元。扣案之附表編號一、二所示之物均沒收銷燬；扣案之
附表編號三至七所示之物均沒收。
    犯罪事實
一、MAHATANACHOTISAKUL RANRAWEE(中文姓名：楊雅妘，下稱楊
    雅妘)為泰國籍人士，明知甲基安非他命為毒品危害防制條
    例所列管之第二級毒品，並為行政院依懲治走私條例第2條
    第3項規定所公告「管制物品管制品項及管制方式」第1點第
    3款之管制進口物品，不得非法運輸或私運進口，且已預見
    真實姓名年籍不詳之泰國籍成年人士「Nathee Saetang」自
    泰國寄送至我國之包裹，其內可能夾藏第二級毒品甲基安非
    他命，竟基於縱包裹內物品為毒品危害防制條例所列管第二
    級毒品且為管制進出口物品，亦不違背其本意之不確定故意
    ，於民國110年5月14日前某時許，與「Nathee Saetang」共
    同基於運輸第二級毒品及私運管制物品進口之犯意聯絡，以
    扣案如附表編號三、四所示之iPhone 12 Pro及SIM卡連接網
    際網路，再以iPhone 12 Pro下載之通訊軟體LINE與「Nathe
    e Saetang」聯繫運輸毒品事宜，由「Nathee Saetang」於1
    10年5月14日前某時許，在泰國不詳地點，將如附表編號一
    所示之第二級毒品甲基安非他命1包(淨重1.90公克)、附表
    編號二所示之殘渣袋3只夾藏於裝有如附表編號四所示之蛇
    牌爽身粉之包裹內，並由楊雅妘提供「YANG YHA YWIN」(即
    楊雅妘之英譯姓名)為收件人及行動電話門號「0000000000
    」(此為楊雅妘之配偶即不知情之楊東錦所申用，楊東錦所
    涉違反毒品危害防制條例等部分，由檢察官另為不起訴處分
    )為收件電話等資訊，且以其居住之處所即臺中市○○區○○路0
    段00巷00弄0號為收件地址，而由「Nathee Saetang」利用
    不知情之國際運輸業者，將上述夾藏有毒品之包裹，以國際
    郵包自泰國私運來臺，嗣該包裹於110年5月14日運抵臺灣，
    經財政部關務署臺中關(下稱臺中關)人員發現該包裹(郵包
    號碼：EZ000000000TH號、落地編號：68868號)內疑似含有
    第二級毒品甲基安非他命，遂通報法務部調查局航業調查處
    檢驗該包裹，經送鑑驗，驗得第二級毒品甲基安非他命成分
    ，並予查扣。嗣經警方於同年8月4日上午10時45分前某時許
    ，在上開收件地址，埋伏監控上述包裹投遞流程，於同日10
    時45分許查獲領取包裹之楊東錦，並扣得如附表編號一、二
    、五、六、七所示之物，復由楊東錦供出上述包裹為楊雅妘
    所有一情後，警方再於同日下午2時許，在同址查獲楊雅妘
    ，並扣得如附表編號三、四所示之物，始悉上情。
二、案經臺灣臺中地方檢察署檢察官指揮南投縣政府警察局竹山
    分局報告該署檢察官偵查起訴。
    理    由
一、證據能力本判決以下所引用被告楊雅妘以外之人於審判外之
    陳述，檢察官、被告及辯護人均不爭執其證據能力，且迄至
    言詞辯論終結前亦未聲明異議，本院審酌上開陳述作成之情
    況並無違法不當之情形或證明力明顯過低之瑕疵，爰依刑事
    訴訟法第159條之5第1項及第2項規定，認均得為證據。另本
    判決以下引用之非供述證據，檢察官、被告及辯護人均未表
    示排除此部分證據之證據能力，本院審酌並無證據證明前開
    非供述證據係公務員違背法定程序所取得，亦無顯不可信之
    情況與不得作為證據之情形，爰依刑事訴訟法第158條之4規
    定反面解釋、第159條之4規定，認均得為證據。
二、認定犯罪事實所憑之證據及理由：
    上開犯罪事實，業據被告於警詢、偵訊、本院準備程序及審
    理時均坦承不諱（見偵卷第21至37頁、第151至159頁、本卷
    第82至83頁、第121至123頁），核與證人楊東錦於警詢、偵
    訊時之證述相符一致（見偵卷第89至101頁、第169至173頁
    ），並有員警偵查報告（見他卷第7至9頁）、財政部關務署
    臺中關110年5月17日中普業一字第1101012693號函（見偵卷
    第129至131頁）、報關單（見偵卷第133頁）、手機門號000
    0000000號之通聯調閱查詢單（見他卷第35頁）、財政部關
    務署臺中關貨物扣押收據及搜索筆錄（見偵卷第135頁）、
    被告之自願受搜索同意書（見偵卷第67頁）、本院110年度
    聲搜字第872號搜索票（見偵卷第115頁）、南投縣政府警察
    局竹山分局搜索扣押筆錄、扣押物品目錄表、扣押物品收據
    （見偵卷第69至77頁、第117至127頁）、扣押物品照片（見
    偵卷第221頁、第229至233頁）、被告與「Nathee Saetang
    」之LINE對話截圖及APP匯款交易明細截圖（見偵卷第41至5
    7頁）、包裹蒐證照片（見偵卷第137至139頁）、掛號郵件
    簽收(收據)清單(單聯式)（見偵卷第85頁）、拉曼光譜偵測
    器測試報告影本（見他卷第31至33頁）在卷可稽；此外，復
    有如附表編號一至七所示之物扣案可證，且扣案之如附表編
    號一、二所示之甲基安非他命1包、殘渣袋3只，經送法務部
    調查局鑑驗後，確含有第二級毒品甲基安非他命成分乙節，
    有法務部調查局110年7月7日調科壹字第11023205750號鑑定
    書（見偵卷第87頁），足認被告上開任意性自白與事實相符
    ，誠值採信。綜上，本案事證明確，被告犯行堪以認定，應
    依法論科。
三、論罪科刑：
㈠、按甲基安非他命係毒品危害防制條例第2條第2項第2款所列管
    之第二級毒品，亦為行政院依據懲治走私條例第2條第3項公
    告之「管制物品管制品項及管制方式」第1點第3款所管制進
    出口物品，自不得非法運輸或私運進口。按運輸毒品罪之成
    立，祇須基於運輸毒品之意思，著手於搬運輸送行為並已起
    運離開現場，犯行即屬既遂，不以運抵目的地為必要。而走
    私罪之既遂、未遂，係以私運之管制物品已否進入國境為準
    ；如私運管制物品已抵國境，走私行為即屬既遂（最高法院
    101年度台上字第5999號判決意旨參照）。經查本案毒品包
    裹自泰國起運，以空運方式運抵臺灣境內，參諸前揭說明，
    被告運輸毒品及私運管制物品進口之行為俱認已完成無疑。
㈡、核被告所為，係犯毒品危害防制條例第4條第2項之運輸第二
    級毒品罪、懲治走私條例第2條第1項之私運管制物品進口罪
    。
㈢、被告與身分不詳之成年人「Nathee Saetang」間，就上開犯
    行，有犯意聯絡及行為之分擔，為共同正犯。被告利用不知
    情之國際運輸業者，自泰國運輸、私運第二級毒品入境臺灣
    ，為間接正犯。
㈣、被告係基於單一運輸行為觸犯上開運輸第二級毒品罪及私運
    管制物品進口罪等2罪名，為想像競合犯，依刑法第55條前
    段規定，從一重以運輸第二級毒品罪處斷。
㈤、刑之減輕事由：
１、被告本案運輸第二級毒品犯行，於偵查及本院審理時均已自
    白犯罪，業如前述，應依毒品危害防制條例第17條第2項規
    定減輕其刑。
２、被告於警詢、偵訊及本院審理過程中，均表示本案運輸第二
    級毒品係因斯時準備結婚，為求瘦身而購買前揭毒品以供己
    施用，參以其運輸之甲基安非他命淨重僅1.90公克，並非大
    量，堪認被告本案運輸之第二級毒品確為供己施用，且情節
    輕微，爰依毒品危害防制條例第17條第3項規定減輕其刑，
    並依法遞減之。
３、被告本案運輸第二級毒品之動機係供己施用，且運輸之毒品
    亦屬少量，佐以被告前無任何毒品相關前科，有臺灣高等法
    院被告前案紀錄表在卷可查，亦難認被告有何長期、大量運
    輸毒品或供營利使用之情，被告自泰國運輸第二級毒品至臺
    灣，固有不該，惟本案已因及時遭查獲而未發生流入市面之
    潛在危害，本院參酌上開情節，認若僅按毒品危害防制條例
    第17條第2項、第3項規定遞減其刑後判處2年6月有期徒刑，
    仍屬情輕法重，爰再依刑法第59條規定酌減其刑，並再依法
    遞減之。
４、至被告雖供稱其毒品上手為「Nathee Saetang」，然被告並
    不知悉該上手之真實年籍資料，因而並未查獲其他正犯或共
    犯，核與毒品危害防制條例第17條第1項所規定之減刑要件
    不合，無從再依該規定減輕其刑，附此敘明。
㈥、爰審酌被告漠視法律禁令，自泰國運輸第二級毒品進入我國
    ，所為助長毒品之流通，惡性不輕，惟念及被告係為供己施
    用而運輸第二級毒品入境臺灣，且運輸數量甚微，又運輸之
    毒品甫入境即經查獲，對社會尚未造成重大不可彌補之損害
    ，暨審酌被告犯後坦承犯行，態度良好，兼衡被告於本院審
    理時所自述之教育智識程度、家庭及經濟狀況等一切情狀，
    量處如主文所示之刑。
㈦、不予驅逐出境之說明：
　　按刑法第95條規定外國人受有期徒刑以上刑之宣告者，得於
    刑之執行完畢或赦免後，驅逐出境。是否一併宣告驅逐出境
    ，固由法院酌情依職權決定之，採職權宣告主義。但驅逐出
    境，係將有危險性之外國人驅離逐出本國國境，禁止其繼續
    在本國居留，以維護本國社會安全所為之保安處分，對於原
    來在本國合法居留之外國人而言，實為限制其居住自由之嚴
    厲措施。故外國人犯罪經法院宣告有期徒刑以上之刑者，是
    否有併予驅逐出境之必要，應由法院依據個案之情節，具體
    審酌該外國人一切犯罪情狀及有無繼續危害社會安全之虞，
    審慎決定之，尤應注意符合比例原則，以兼顧人權之保障及
    社會安全之維護（最高法院94年度台上字第404號判決意旨
    參考）。查被告在我國於本案之前並無刑事犯罪之前案紀錄
    ，有臺灣高等法院被告前案紀錄表在卷可參，且尚無證據證
    明被告因犯本案而有繼續危害社會安全之虞，暨考量被告已
    與我國人民楊東錦結婚滿1年，目前均在臺灣居住，本於親
    情人倫之考量，認上開有期徒刑之宣告，已足使被告知所警
    惕而無再犯之虞，應無需再由本院併予宣告驅逐出境之必要
    ，附此敘明。
四、緩刑之說明：
　　被告前未曾因故意犯罪受有期徒刑以上刑之宣告，有如上述
    ，其因一時思慮未周，未能體察其行為之嚴重性，致罹刑典
    ，犯後已坦承犯行，反躬自省，經此偵查、審判及刑罰宣告
    之教訓，應知所警惕，本院認若輔以適當之緩刑條件，當更
    可惕勵其謹記此次犯行教訓，日後信無再犯之虞。是對其所
    宣告之刑自以暫不執行為適當，爰依刑法第74條第1 項第1 
    款規定，宣告緩刑2 年，以啟自新。又為促其記取教訓避免
    再犯，併依同條第2 項第4 款規定，命被告應於本案判決確
    定後1 年內向公庫支付新臺幣10萬元。若被告違反本院所定
    上揭緩刑期間之負擔，情節重大者，檢察官仍得依刑事訴訟
    法第476 條、刑法第75條之1 第1 項第4 款之規定，聲請撤
    銷本案緩刑之宣告，併予敘明。
五、沒收：　　
㈠、扣案如附表編號一、二所示之物，經鑑定確均屬第二級毒品
    甲基安非他命，業如前述，屬違禁物品無訛；而盛裝上開毒
    品之包裝袋，以現今所採行之鑑驗方式，其上仍會殘留微量
    毒品，無法將之完全析離，應整體視為查獲之第二級毒品，
    亦屬違禁物，均依毒品危害防制條例第18條第1項前段之規
    定諭知沒收銷燬之。至於鑑驗中所取樣鑑驗耗用之毒品，既
    已滅失，爰不再諭知沒收。
㈡、扣案如附表編號三至七所示之物，均為供被告本案運輸第二
    級毒品犯罪所用之物，為被告於本院準備程序時陳明在卷（
    見本院卷第83頁），均依毒品危害防制條例第19條第1項之
    規定諭知沒收之。
據上論斷，應依刑事訴訟法第299條第1項前段，毒品危害防制條
例第4條第2項、第17條第2項、第3項、第18條第1項前段、第19
條第1項，懲治走私條例第2條第1項，刑法第11條、第28條、第5
5條、第59條、第74條第1項第1款、第2項第4款，判決如主文。
本案經檢察官胡宗鳴提起公訴，檢察官羅秀蓮到庭執行職務。
中　　華　　民　　國　　111 　年　　5 　　月　　18　　日
                  刑事第三庭  審判長法  官  劉麗瑛
                                    法  官  蔡宗儒
                                    法  官  簡志宇
以上正本證明與原本無異。
如不服本判決應於收受判決後20日內向本院提出上訴書狀，並應
敘述具體理由；其未敘述上訴理由者，應於上訴期間屆滿後20日
內向本院補提理由書（均須按他造當事人之人數附繕本）「切勿
逕送上級法院」。
                                    書記官  林勝彥
中　　華　　民　　國　　111 　年　　5 　　月　　18　　日
附錄論罪科刑法條
◎毒品危害防制條例第4條
製造、運輸、販賣第一級毒品者，處死刑或無期徒刑；處無期徒
刑者，得併科新臺幣3千萬元以下罰金。
製造、運輸、販賣第二級毒品者，處無期徒刑或10年以上有期徒
刑，得併科新臺幣1千5百萬元以下罰金。
製造、運輸、販賣第三級毒品者，處7年以上有期徒刑，得併科
新臺幣1千萬元以下罰金。
製造、運輸、販賣第四級毒品者，處5年以上12年以下有期徒刑
，得併科新臺幣5百萬元以下罰金。
製造、運輸、販賣專供製造或施用毒品之器具者，處1年以上7年
以下有期徒刑，得併科新臺幣1百50萬元以下罰金。
前五項之未遂犯罰之。

◎懲治走私條例第2條
私運管制物品進口、出口者，處7年以下有期徒刑，得併科新臺
幣3百萬元以下罰金。
前項之未遂犯罰之。
第1項之管制物品，由行政院依下列各款規定公告其管制品項及
管制方式：
一、為防止犯罪必要，禁止易供或常供犯罪使用之特定器物進口
    、出口。
二、為維護金融秩序或交易安全必要，禁止偽造、變造之各種貨
    幣及有價證券進口、出口。
三、為維護國民健康必要，禁止、限制特定物品或來自特定地區
    之物品進口。
四、為維護國內農業產業發展必要，禁止、限制來自特定地區或
    一定數額以上之動植物及其產製品進口。
五、為遵守條約協定、履行國際義務必要，禁止、限制一定物品
    之進口、出口。

附表：
編號   扣案物品名稱 數量     備      註 一 第二級毒品甲基安非他命（含包裝袋1只) 1包 經法務部調查局檢驗含有甲基安非他命成分（驗餘淨重1.90公克） 二 殘渣袋 3只 經法務部調查局檢驗均含有甲基安非他命成分 三 iPhone 12 Pro 1支 被告用以與共犯「Nathee Saetang」聯絡本案運輸第二級毒品甲基安非他命事宜之物 四 SIM卡（門號0000000000號） 1張 被告用以與共犯「Nathee Saetang」聯絡本案運輸第二級毒品甲基安非他命事宜之物 五 蛇牌爽身粉 2桶 被告夾藏本案運輸第二級毒品甲基安非他命所用之物 六 包裹包裝紙盒 1個 被告夾藏本案運輸第二級毒品甲基安非他命所用之物 七 掛號郵件簽收收據 1張 被告運輸本案運輸第二級毒品甲基安非他命所用之物